臺灣臺東地方法院刑事判決　　　　　　　 96年度易字第180號
公　訴　人　臺灣臺東地方法院檢察署檢察官
被　　　告　丙○○
上列被告因竊盜案件，經檢察官提起公訴 (96年度偵字第1213號
)，本院判決如下：
    主  文
丙○○踰越安全設備，於夜間侵入住宅竊盜，累犯，處有期徒刑
拾月，扣案之塑膠麻袋壹只、口罩壹個、手套壹雙均沒收之。
    事  實
一、丙○○曾因竊盜、偽造文書等案件，經臺灣苗栗地方法院以
    91年度訴字第226號分別判處有期徒刑8月、4月，並定其應
    執行刑11月確定，於民國92年3月9日執行完畢，猶不知悔改
    ，竟意圖為自己不法之所有，於96年5月17日凌晨3時許之夜
    間，踰越屬安全設備之鐵門，侵入丁○○居住之臺東縣卑南
    鄉○○村○○○街24號早餐店內 (1樓為早餐店，2樓係住所
    ，侵入住宅部分未據告訴)，自冰箱內竊得奇津冷凍鍋貼、
    培根、卡拉辣味腿排、燒肉、火腿各1包 (合計約新臺幣550
    元)得逞，於離去時，適為鄰居甲○○發現追捕後送警處理
    ，並當場扣得其所有供竊盜所用之塑膠麻袋1只、口罩1個及
    手套1雙，始查悉上情。
二、案經臺東縣警察局臺東分局報請臺灣臺東地方法院檢察署檢
    察官偵查起訴。
    理  由
一、訊據被告丙○○矢口否認有前揭侵入住宅竊盜之犯行，辯稱
    : 沒有證據可以證明伊犯罪。伊沒有在案發現場，證人甲○○也沒有在案發現場看到伊。查獲之物品上面根本沒有伊的
    指紋。證人甲○○於東興派出所製作筆錄時我有聽到證人回
    答說他不知道，可以叫東興派出所製作筆錄的警員來問，被
    害人亦在警察局陳明不要告云云，經查:
(一)證人甲○○於本院審理時證稱: 「 (檢察官問:請陳述96年5
    月17日經過。)我在朋友家東園一街喝酒，喝完後想睡覺，
    就睡在隔壁家外面的椅子上，睡到凌晨2、3點，就聽到開冰
    箱的聲音，我以為是朋友在開冰箱就起來看，看到1個人戴
    口罩、手套，穿襪子沒有穿鞋子，手上拿1個袋子，騎1台腳
    踏車往天主教會走，車子就丟在那邊，我就用走的跟他走到
    東園二街的早餐店，就看到被告翻鐵門進去，他在開冰箱，
    裝東西到袋子裡，我在旁邊偷看，因為我不認識，他拿完東
    西，從鐵門跳出來，我就衝出去攔他，因為他不是那家的人
    ，他就開始跑，跑到活動中心的廁所躲起來。我追過去，他
    就將東西放在廁所的牆角，那裡很暗，他又跑出來，我就把
    他抓起來，叫騎摩托車的人去報警，那人剛剛經過活動中心
    。」、「 (檢察官問: 當時你發現被告所帶的東西有什麼?)
    是警察打開照相時我有看到有火腿那些。」、「 (被告問:
    我跟你第1次見面時，是不是在活動中心?) 我是在活動中心
    抓到被告的。我第1次見到被告，是在東園一街我朋友家旁
    邊。」、「 (被告問: 我在活動中心跟你見面時我手上是否
    有拿任何東西?) 沒有。」、「 (檢察官問:你在追被告到活
    動中心時，被告手上有沒有拿東西?) 有，他拿了1個袋子。
    」、「 (檢察官問: 他拿的袋子是否為警察後來拍照的袋子
    ?) 是的。」、「 (檢察官請本院提示扣案之袋子並問: 是
    否就是警察拍照時的袋子?) 是的。」等語 (見本院96年7月
    24日審判筆錄第3頁至第5頁)，核與證人於警詢時證述之情
    節大致相符 (見警卷第8頁)，是被告戴口罩、手套，腳穿襪
    子沒有穿鞋子，手上拿1個袋子，於前揭時、地，翻越東園
    二街24號宅前鐵門，侵入屋內，自冰箱內竊取扣得之食物，
    嗣經證人甲○○追及報警查獲之事實，堪以認定。被告辯稱
    證人甲○○沒有在案發現場看過伊，且於東興派出所製作筆
    錄時回答說不知道云云，與事實不符，不足採信，所稱可以
    叫東興派出所製作筆錄的警員來問乙節，因事證明確，核無
    必要，附此敘明。
(二)證人丁○○於本院審理時復證稱: 「 (檢察官問: 東興村東
    園二街早餐店是你開的嗎?) 是的。」、「 (檢察官問:96年
    5月17日早餐店內東西是否有失竊?) 有，培根、鍋貼、火腿
    ，都是放在冰箱裡面，後來是有人通知我說我的東西在派出
    所，並叫我看我的冰箱是否有少東西，通知我的人好像是甲○○請他代為報警的路人。後來我有到派出所將食物領回來
    。」、「 (檢察官問: 東興村東園二街早餐店是否有人住?)
    有，我們住2樓，1樓是早餐店。」等語 (見本院上開審判筆
    錄第6頁)，核與證人於警詢時證稱: 「 (問: 你被竊取的物
    品原本放置何處? 有無被竊痕跡?) 我都放置在早餐店內冰
    箱，因被告有戴手套，所以都沒有犯罪痕跡，是清點後才發
    現東西有少。」、「 (問: 你所有早餐店前後門有無上鎖?
    是否還有其他物品失竊?) 前門沒關，外面鐵門有上鎖，後
    門有上鎖，沒有其他物品失竊。」等語 (見警卷第6頁)所述
    之情節相符，益足佐證被告係於夜間翻越證人所有早餐店外
    之鐵門，由未鎖之前門進入證人居住之早餐店，再由冰箱內
    竊取培根、鍋貼、火腿等食物之事實，亦堪採信。被告辯稱
    被害人在警察局有說不要告云云，亦核與事實不符，不足採
    信。
(三)被告先於警詢時供稱: 「 (問:民眾甲○○於96年5月17日凌
    晨3時許，在東興村天主教堂附近追呼抓你時，你如何解釋
    ?) 我說是誤會。」等語 (見警卷第3頁)，嗣於偵查中再供
    稱:「 (問: 你帶口罩幹什麼?) 空氣不好。」、「 (問: 你
    帶手套幹什麼?) 我手受傷。」、「 (問: 你凌晨3點在外面
    晃做什麼?) 我走路路過而已。」、「 (問: 所以扣案的手
    套是你的?) 對。」等語 (見偵卷第7頁)，是被告確有於前
    揭時、地，為證人甲○○追呼補獲，並口帶口罩、手戴手套
    之事實，應堪採信。被告既戴有手套，自不可能留下指紋，
    其所辯贓物上無其指紋乙節，亦不足採。此外，復有刑案現
    場測繪圖1紙 (見警卷第13頁)、刑案現場照片4張 (見警卷
    第14頁至第15頁)、贓物認領保管單1紙 (見警卷第12頁)及
    現場扣得之塑膠麻袋1只、口罩1個、手套1雙附卷可稽，綜
    上所述，足認本案事證明確，被告犯行洵堪認定，應依法論
    科。
二、按籬笆本係因防閑而設，自屬安全設備之一種，究與牆垣係
    用土磚作成之性質有間。原判決竟以安全設備之籬笆為牆垣
    ，依毀越牆垣論罪，自有未合。最高法院著有45年臺上字第
    210號判例可資參照。本案依刑案現場照片 (見警卷第14頁)
    及被害人丁○○之證述，可知丁○○所居住之東園二街24號
    早餐店門前庭院圍有鐵籬，輔以鐵門，穿過前庭後方為住宅
    大門，被告翻越鐵門進入前庭，再由未鎖之前門侵入住宅內
    ，其翻越鐵門之行為，依前揭判例意旨，自屬踰越安全設備
    極明。核被告丙○○所為，係犯刑法第321條第1項第1款、
    第2款之踰越安全設備，於夜間侵入住宅竊盜罪。又被告有
    如犯罪事實欄所載之犯罪科刑及執行情形，有臺灣高等法院
    被告前案紀錄表1份在卷足佐，其於有期徒刑執行完畢後，5
    年內故意再犯本案有期徒刑以上之罪，為累犯，應依刑法第
    47條第1項之規定，加重其刑。爰審酌被告因圖私利，一再
    竊取他人財物，對被害人財產法益及社會秩序顯生危害，及
    其犯罪之動機、目的、手段、平日生活狀況、智識程度、犯
    罪所生之損害，且犯後猶飾詞狡辯，態度不佳等一切情狀，
    量處如主文所示之刑，以資懲儆。末查被告犯罪之時間，係
    在96年4月24日之後，無中華民國96年罪犯減刑條例之適用
    ，附此敘明。扣案之塑膠麻袋1只、口罩1個、手套1雙，為
    被告所有供犯罪所用之物，應依刑法第38條第1項第2款規定
    沒收之。
三、據上論斷，應依刑事訴訟法第299條第1項前段，刑法第321
    條第1項第1款、第2款、第47條第1項、第38條第1項第2款，
    刑法施行法第1之1條第1項，第2項前段，判決如主文。
本案經檢察官乙○○到庭執行職務。
中　　華　　民　　國　　96　　年　　8 　　月　　7 　　日
                  刑事第二庭    法  官  曾宗欽
以上正本證明與原本無異。
如不服本判決應於收受本判決後10日內向本院提出上訴書狀；上
訴書狀應敘述具體理由。未敘述上訴理由者，應於上訴期間屆滿
後20日內向本院補提理由書狀（均須按他造當事人之人數附繕本
）。「切勿逕送上級法院」。
告訴人或被害人對於本判決如有不服，請書具不服之理由狀，請
求檢察官上訴者，其上訴期間之計算係以檢察官收受判決正本之
日期為準。
                                書記官　沈茜庭
中　　華　　民　　國　　96　　年　　8 　　月　　7 　　日
附錄本案論罪科刑法條全文：
刑法第321條第1項第1款、第2款：
犯竊盜罪而有左列情形之一者，處6月以上、5年以下有期徒刑：
一、於夜間侵入住宅或有人居住之建築物、船艦、或隱匿其內而
    犯之者。
二  毀越門扇、牆垣或其他安全設備而犯之者。
